【裁判字號】    98,台抗,202
【裁判日期】    980326
【裁判案由】    拍賣抵押物強制執行聲明異議
【裁判全文】
最高法院民事裁定              九十八年度台抗字第二○二號
再 抗告 人  甲○○
代  理  人  王聰明律師
上列再抗告人因債權人花旗（台灣）商業銀行股份有限公司與債
務人乙○○間聲請拍賣抵押物強制執行，聲明異議事件，對於中
華民國九十七年十二月三十一日台灣高等法院裁定（九十七年度
抗字第二○八二號），提起再抗告，本院裁定如下：
    主  文
再抗告駁回。
再抗告程序費用由再抗告人負擔。
    理  由
按強制執行事件，對於抗告法院之裁定再為抗告，僅得以其適用
法規顯有錯誤為理由。此觀強制執行法第三十條之一準用新修正
民事訴訟法第四百八十六條第四項之規定自明。又所謂適用法規
顯有錯誤，係指原法院就其取捨證據所確定之事實適用法規顯有
錯誤而言，不包括認定事實不當之情形在內。本件再抗告人對於
抗告法院所為抗告無理由之裁定再為抗告，無非以：債務人即相
對人乙○○所有執行標的物係於民國九十四年九月二十八日設定
抵押權予債權人華僑商業銀行股份有限公司（嗣於九十六年十二
月一日由相對人花旗【台灣】商業銀行股份有限公司合併【下稱
花旗銀行】），而再抗告人係於八十八年六月間向執行標的物原
所有權人徐俊豐等人讓受「協美大旅社股份有限公司」經營權，
並承租該建物，即占有本件執行標的物，租賃契約成立並非於設
定抵押權之後，嗣因原所有權人有人出售，租約屆期重新訂約，
再抗告人占有顯非於查封之後。抗告法院裁定認再抗告人係於九
十五年一月一日始租賃占有執行標的物，影響相對人花旗銀行抵
押權之實行，應予除去，駁回再抗告人就執行法院拍賣公告上記
載「拍定後點交」所為之聲明異議，適用法規顯有錯誤云云，為
其論據。
惟查抗告法院裁定係認執行標的物之租賃契約成立在抵押權設定
之後，依法不得影響抵押權之實行。本件執行標的物經執行法院
於九十七年九月二十二日以最低拍賣價額新台幣三千四百三十萬
元進行第一次拍賣，因該拍賣公告上載有「拍定後不點交」，致
該次拍賣無人應買，執行標的物因存有租賃關係，影響相對人花
旗銀行抵押權之實行。再抗告人與相對人乙○○間之租賃關係自
九十五年一月一日起，係於九十四年九月二十八日執行標的物抵
押權設定之後，執行法院以執行命令除去再抗告人就上開抵押執
行標的物之租賃權，再抗告人占有該不動產，即無合法正當權源
，則執行法院於第二次拍賣公告記載為「拍定後點交」，並無不
合等詞，因而維持執行法院所為駁回再抗告人聲明異議之裁定，
駁回其抗告，經核並無適用法規顯有錯誤情形。再抗告人所陳上
開理由，係屬事實認定當否之問題為爭執，核與適用法規是否顯
有錯誤無涉。再抗告意旨，指摘原裁定不當，聲明廢棄，難認合
法。
據上論結，本件再抗告為不合法。依強制執行法第三十條之一、
民事訴訟法第四百九十五條之一第二項、第四百八十一條、第四
百四十四條第一項前段、第九十五條、第七十八條，裁定如主文
。
中    華    民    國  九十八  年    三    月  二十六  日
                      最高法院民事第五庭
                          審判長法官  劉  延  村
                                法官  許  澍  林
                                法官  黃  秀  得
                                法官  許  正  順
                                法官  魏  大  喨
      本件正本證明與原本無異
                                      書  記  官
中    華    民    國  九十八  年    四    月    七    日
                                                      K


司法院資訊處製作；財團法人民間司法改革基金會備份。
